【裁判字號】    95,訴,7399
【裁判日期】    951214
【裁判案由】    調整租金等
【裁判全文】
臺灣臺北地方法院民事判決              95年度訴字第7399號
原      告  王竣民(即祭祀公業王五祥管理人)
訴訟代理人  王振志律師
被      告  己○○
                      9110.
            乙○○
            甲○○
            丁○○
            丙○○
上五人共同
訴訟代理人  戊○○
上列當事人間請求調整租金等事件，本院於民國95年11月28日辯
論終結，判決如下：
    主      文
被告應將原告所有坐落臺北市○○區○○段一小段第四九地號土
地上所設定，設定權利範圍為全部，登記收件字號為景美字第○
三三八二○號之地上權登記，辦理繼承登記後協同原告原告辦理
塗銷，如被告不辦理者，得由原告代位申請之。
訴訟費用由被告連帶負擔。
    事實及理由
一、原告主張：原告起訴主張：坐落臺北市○○區○○段一小段
    49地號土地（重測前為萬盛段溪子口小段162-15號，下稱系
    爭土地）為原告所有，權利範圍1/8。系爭土地上於民國59
    年10月16日經被告之被繼承人朱浦堂向原告承租，並設定有
    地上權（下稱系爭地上權）。嗣朱浦堂於93年1月8日死亡，
    被告為朱浦堂之合法繼承人，應繼受本件之權義關係。又土
    地登記謄本上他項權利部地租記載年租每坪蓬萊谷六台斤按
    當年7月1日依時價折合現款之地租，但朱浦堂於76年間移民
    美國後即未按期清償，原告於92年5月9日以律師函函請朱浦
    堂依限繳租，同時聲明如仍拒明即依民法第836條第2項撤銷
    地上權，遭拒收退回，其繼承人亦迄未繳納（被告每年應繳
    之地租時期為每年七月一日，詳地上權登記內容所載，屬定
    期給付）且已逾二期（每期一年）以上，至今尚未收到租金
    。茲以本起訴狀繕本送達被告同時，向被告表示撤銷系爭地
    上權並終止系爭土地租賃關係。系爭地上權既有上開消滅事
    由，該登記之存續對所有權之圓滿行使即有妨礙，為此爰依
    民法第767條、土地登記規則第26條、第27條、第30條、第
    143條之法律關係提起本訴等語。並聲明：被告應將坐落臺
    北市○○區○○段一小段第49地號之土地上所設定，設定權
    利範圍為全部，登記收件字號為景美字第033820號之地上權
    登記，辦理繼承登記後再協同原告辦理塗銷登記。如被告不
    辦理者，得由原告代位申請之。
二、被告答辯：本件訴訟為朱浦堂數十年前所簽訂，被告不清楚
    詳情。被繼承人朱浦堂與被告均期望與原告和解，協助原告
    塗銷地上權，朱浦堂於生前因身體狀況不良無法回國等語。
    並聲明：同意原告之請求。
三、本件原告上開主張，業據原告提出土地登記第二類謄本、繼
    承系統表、除戶戶籍謄本、本院88年度訴字第5145號裁定、
    律師函、外交部條約法律司函等件影本為證。被告對原告主
    張為認諾，從而，原告依民法第767條之規定，請求被告將
    系爭土地所設定之地上登記於辦理繼承登記後，再辦理塗銷
    登記，為有理由，應予准許。
四、綜上所論，原告之訴為有理由，依民事訴訟法第85條第2項
    ，判決如主文。
中    華    民    國    95    年    12    月    14    日
                      民事第二庭  法  官  蔡政哲
上為正本係照原本作成
如對本判決不服，應於送達後20日內，向本院提出上訴狀
中    華    民    國    95    年    12    月    14    日
                                  書記官  曾靖雯


司法院資訊處製作；財團法人民間司法改革基金會備份。
